# 房地产开发成本与合同履约成本的区别

提问人：42800497 时间：2020-10-29 08:54:33
陈老师您好：
如题，我理解合同履约成本是建立在收入合同已经签订，且按照时间段履行义务所产生的，而开发成本是在收入合同未签订的基础上，开发所发生的成本，不知道简化理解是否正确，请指正；
另外如果这个理解是正确的，那么房地产企业预售合同只签订了一部分，而履约义务无法单独按照销售房屋的合同进行区分，那么该如何确认成本科目？
如果这理解不正确，那么请指导一下，这两个科目核算的根本区别。
不胜感激！！！

回答人：chenyiwei
准则对合同履约成本的规定是“企业为履行合同发生的成本，不属于其他企业会计准则规范范围且同时满足下列条件的，应当作为合同履约成本确认为一项资产......”。因此，确认合同履约成本，不属于存货准则的规范范围。合同履约成本也不一定是“按照时间段履行义务所产生的”，按一个时点履约的劳务也同样可能产生合同履约成本。所以在房地产开发业务中，除了明确为代建的（原准则下采用建造合同模式）以外，一般不会出现合同履约成本（即使已有对应的预售合同），均作为开发成本列示于存货中。

提问人：wangyuanhui 时间：2020-12-11 09:16:00
老师 那新准则对房地产企业的收入的要求是要在签订合同时就可以确认了吗？ 那成本是在工程完工时确认那和收入不就不配比了吗？ 万分感谢

回答人：chenyiwei
新准则下对房地产开发企业的商品房销售、代建之类业务影响不大。